臺灣臺北地方法院民事判決
111年度訴字第147號
原      告  陳秋月  
訴訟代理人  謝旻伊  

            曹珊瑜  
被      告  展雲事業股份有限公司
                      設台北市○○區○○○路0段00號0樓（現應受送達處所不明）
法定代理人  鍾克信  

上列當事人間請求損害賠償事件，本院於民國111年3月29日言詞
辯論終結，判決如下：
    主  文
被告應給付原告新台幣壹佰壹拾壹萬捌仟元，及自民國一百一十
年十一月十七日起至清償日止，按週年利率百分之三點六五計算
之利息。
原告其餘之訴駁回。
訴訟費用由被告負擔。
本判決第一項於原告以新台幣參拾捌萬元為被告供擔保後，得假
執行；但被告如以新台幣壹佰壹拾壹萬捌仟元為原告預供擔保，
得免為假執行。
原告其餘假執行之聲請駁回。
    事實及理由
壹、程序部分：
一、按當事人得以合意定第一審管轄法院，但以關於由一定法律
    關係而生之訴訟為限，前項合意，應以文書證之，民事訴訟
    法第24條定有明文。本件依兩造間祥雲觀塔位永久使用權買
    賣契約（下稱系爭契約）第29條約定，合意以本院為第一審
    管轄法院，故原告向本院提起本件訴訟，核與首揭規定，尚
    無不合，本院就本件訴訟自有管轄權，合先敘明。
二、次按訴狀送達後，原告不得將原訴變更或追加他訴，但擴張
    或減縮應受判決事項之聲明者，不在此限，民事訴訟法第25
    5條第1項第3款定有明文。本件原告起訴時訴之聲明原為：
    被告應給付原告新台幣（下同）1,118,000元，及自合約訂
    立日起至清償日止，按週年利率7.2%計算之利息，有民事聲
    請支付命令狀在卷可參（見本院110年度司促字第17641號卷
    〈下稱支付命令卷〉第9頁），嗣於民國110年11月16日具狀變
    更聲明為：被告應給付原告1,118,000元，及其中59萬元自1
    08年7月30日起，其中59萬元自109年3月16日起，均至清償
    日止，按週年利率5%計算之利息，有民事聲請補正狀附卷可
    憑（見支付命令卷第111頁），核原告所為係減縮利息之請
    求為週年利率5%，揆諸上開規定，並無不合，應予准許。
三、被告經合法通知，未於言詞辯論期日到場，核無民事訴訟法
    第386條所列各款情形，爰依原告之聲請，由其一造辯論而
    為判決。
貳、實體部分：
一、原告主張：原告分別於108年7月30日、109年3月16日與被告
    簽訂系爭契約（契約編號：GFF00545、GFF02500），向被告
    購買積福合約各5單位，每1單位為118,000元，共計1,118,0
    00元，雙方並約定契約期限為4年，在4年期間，若原告有使
    用需求，可換取塔位、牌位、身後禮儀服務等殯葬商品，4
    年期滿若無換取任何商品，被告須退還本金，另加計簽約4
    年滿期之利息34,000元。詎被告於110年9月6日發布內部公
    告稱公司已無法有效經營蓬萊陵園，並將蓬萊陵園之祥雲觀
    止寶塔暨周圍停車場交由訴外人福座開發股份有限公司（下
    稱福座公司）管理，復公告已經公司特別決議通過將蓬萊陵
    園委託福座公司經營管理，並辦理變更蓬萊陵園之殯葬設施
    經營業者為福座公司，且被告公司經台北市政府認定已自11
    0年10月22日歇業，依系爭契約第23條約定，被告無法提供
    約定之塔位，或骨灰（骸）存放設施經主管機關查核認定有
    重大事故發生或經營不善致無法正常營運之情形時，原告得
    選擇換位或終止契約，如選擇終止契約，被告應於契約終止
    日起14日內退還原告已繳付之全部價金及按比例退還已繳納
    之管理費，原告已於110年11月2日以台北松江路存證號碼第
    2296號存證信函向被告為終止系爭契約之意思表示，依系爭
    契約第23條約定，被告應返還原告已繳付之全部價金及其利
    息等語。並聲明：㈠被告應給付原告1,118,000元，及其中59
    萬元自108年7月30日起，其中59萬元自109年3月16日起，均
    至清償日止，按週年利率5%計算之利息；㈡願供擔保，請准
    宣告假執行。
二、被告經合法通知，未於言詞辯論期日到場，亦未提出書狀作
    何聲明或陳述。
三、經查，原告主張其於108年7月30日、109年3月16日分別與被
    告簽訂系爭契約（契約編號：GFF00545、GFF02500）向被告
    購買積福合約各5單位，每1單位為118,000元，共計1,118,0
    00元，然被告於110年9月6日發布內部公告稱公司已無法有
    效經營蓬萊陵園，並將蓬萊陵園之祥雲觀止寶塔暨周圍停車
    場交由福座公司管理，復經台北市政府認定已自110年10月2
    2日歇業等情，業據其提出系爭契約暨蓬萊陵園祥雲觀納骨
    塔位永久使用權狀、匯款回條聯、被告內部公告、被告公司
    會議紀錄、被告110年10月1日（110）展管字第177號公告、
    台北市政府勞動局110年10月27日北市勞動字第11061174942
    號函、台北市政府110年11月19日府勞動字第1106106120號
    函為證（見支付命令卷第15-43頁、第49-53頁、第83頁、第
    91-97頁、本院卷第75頁），堪認為真。則原告依系爭契約
    第23條第1項之約定，以110年11月2日台北松江路存證號碼
    第2296號存證信函（見支付命令卷第101-103頁）終止系爭
    契約，並請求退還已繳付之價金1,118,000元，為有理由。
    原告雖主張應自契約訂約日之108年7月30日、109年3月16日
    起，按週年利率5%計算遲延利息云云，惟依系爭契約第23條
    第2項約定：「乙方（即被告）依第22條及前項約定退款而
    逾期未退還甲方時，應加計遲延利息每日萬分之一。」是被
    告逾110年11月2日契約終止日起14日內期限（即110年11月1
    6日）仍未退款，始應加計遲延利息每日萬分之一即週年利
    率3.65%（計算式：0.0001×365＝3.65%），故原告請求自110
    年11月17日起至清償日止，按週年利率3.65%計算之利息，
    為有理由，逾此範圍之請求則無理由，應予駁回。
四、從而，原告依系爭契約之約定請求被告給付1,118,000元，
    及自110年11月17日起至清償日止，按週年利率3.65%計算之
    利息，為有理由，應予准許，逾此部分之請求，則屬無據，
    應予駁回。
五、原告陳明願供擔保，聲請宣告假執行，經核原告勝訴部分，
    並無不合，爰酌定相當擔保金額，准予宣告假執行，並依職
    權宣告被告預供擔保後得免為假執行。至原告敗訴部分，其
    假執行之聲請失其依據，應予駁回。
六、訴訟費用負擔之依據：民事訴訟法第79條。
中　　華　　民　　國　　111 　年　　3 　　月　　31　　日
                  民事第七庭    法　官　林欣苑
以上正本係照原本作成。
如對本判決上訴，須於判決送達後20日內向本院提出上訴狀。如
委任律師提起上訴者，應一併繳納上訴審裁判費。
中　　華　　民　　國　　111 　年　　3 　　月　　31　　日
                                書記官  范煥堂